【裁判字號】    91,易,972
【裁判日期】    920327
【裁判案由】    傷害等
【裁判全文】
臺灣板橋地方法院刑事判決                          九十一年度易字第九七二號
    公  訴  人  臺灣板橋地方法院檢察署檢察官
    被      告  乙○○
右列被告因傷害等案件，經檢察官提起公訴（九十年度偵字第一八七號），本院
判決如左：
    主  文
乙○○未經許可，持有刀械，處罰金新台幣壹萬元，如易服勞役以新台幣玖佰元即銀
元佰元折算壹日，扣案之武士刀壹把沒收；又傷害人之身體，處有期徒刑貳月，如
易科罰金以佰元折算壹日，扣案之武士刀壹把沒收。
    事  實
一、乙○○於民國九十年九月間某日，未經主管機關許可，在臺北縣樹林市○○街山
    上垃圾堆中拾獲一把武士刀後，無故持有之，迄至同年十月二十一日仍繼續非法
    持有上開武士刀。而其女丙○○因常遭其夫甲○○酒後無故毆打，於九十年五月
    間即返回娘家與乙○○同住在臺北縣樹林市○○街七五號，於九十年十月二十一
    日下午五時許，因甲○○再次至該處欲找丙○○及其子楊凱超，而與乙○○發生
    爭執，乙○○竟基於普通傷害之犯意，持前開武士刀朝甲○○前方揮砍，甲○○
    舉手抵擋，致受有左食指及中指屈側肌腱及兩側神經斷裂、左前臂撕裂傷、右前
    臂撕裂傷之傷害。又乙○○在砍傷甲○○後隨即攜帶前開武士刀前往臺北縣政府
    警察局樹林分局三多派出所報警，並於有偵查犯罪職權之機關知悉其犯罪前，向
    該派出所員警自承犯罪並接受裁判，並扣得上開武士刀一把。
二、案經臺北縣政府警察局樹林分局報請臺灣板橋地方法院檢察署檢察官偵查起訴。
    理  由
一、訊據被告乙○○在本院審理時固自承持有上開武士刀，而在告訴人甲○○與之發
    生爭執時，其有拿出該把武士刀等情，惟矢口否認有何違反槍砲彈藥刀械管制條
    例及傷害之犯行，辯稱：該把刀子伊撿到時即已生鏽，因看起來還蠻漂亮的，伊
    才撿回去，並不知道是管制刀械，案發當日係因告訴人酒後到家裡鬧，伊才拿刀
    子出來，因該把刀子已經生鏽了，告訴人酒醉以為是木棍，伸手過來搶刀才會受
    傷，伊並沒有砍他云云。然查，前開扣案之刀械一把經送臺北縣政府警察局鑑定
    結果，與槍砲彈藥刀械管制條例、內政部公告查禁管制刀械中「武士刀」圖例及
    圖例說明要件相符，認係屬槍砲彈藥刀械管制條例所列管之刀械武士刀，此有該
    局九十年十二月三十一日九十北警保字第四九九一號函暨照片一幀附卷可稽。
    又該把刀械刀身雖已生鏽，惟經由目視、觸摸等檢視方法即可得知其刀刃已開鋒
    ，而以刀身之長、刀刃鋒利異常，是被告辯稱不知係管制刀械云云，要難採信，
    其該部分犯行堪以認定。又查，被告前開傷害犯行，業據告訴人在警詢時及偵審
    中指述綦詳，核與被告在警詢時及偵查中供述情節相符，復有武士刀一把、診斷
    證明書一紙及照片十幀在卷足資佐證，且觀諸告訴人係受有左食指及中指屈側肌
    腱及兩側神經斷裂、左前臂撕裂傷、右前臂撕裂之傷害，故告訴人指訴係因被告
    用力自上向下揮砍，其舉手阻擋所造成，應與事實相符，是被告事後翻異前詞而
    為前開辯解，顯係卸責之詞，委不足採。從而，本件事證明確，被告犯行堪以認
    定，應予依法論科。
二、查被告持有上開管制刀械武士刀，核係犯槍砲彈藥刀械管制條例第十四條第三項
    之未經許可持有刀械罪；又其持刀砍傷告訴人，核係犯刑法第二百七十七條第一
    項之傷害罪。被告所犯前開二罪間，乃犯意各別，行為互異，應予分論併罰，至
    公訴人雖認二罪間係屬方法結果之牽連關係，惟因被告持有上開刀械之繼續，為
    行為之繼續，至持有行為終了時，均論為一罪，不得割裂，且並無證據足資認定
    被告係為傷害告訴人之目的始撿拾上開刀械而持有，是公訴人所認容有誤會，附
    此敘明。又被告於其犯前開二罪未發覺前，向臺北縣政府警察局樹林分局三多派
    出所自首，並為願受裁判之表示，有警詢筆錄附卷可稽，自應依刑法第六十二條
    前段自首之規定減輕其刑。爰審酌被告素行尚佳，且係因其女丙○○與其夫即告
    訴人相處不睦，因愛女心切遂生本件爭執，惟因告訴人所受傷勢頗為嚴重，並參
    酌其犯罪之動機、目的、手段、犯後態度等一切情狀，分別量處如主文所示之刑
    ，並分別諭知易服勞役、易科罰金之折算標準，以示懲儆。又扣案之武士刀一把
    ，係違禁物，爰依刑法第三十八條第一項第一款之規定併予宣告沒收之。
據上論斷，應依刑事訴訟法第二百九十九條第一項前段，槍砲彈藥刀械管制條例第十
四條第三項，刑法第十一條前段、第二百七十七條第一項、第六十二條前段、第四十
一條第一項前段、第四十二條第二項、第三十八條第一項第一款，罰金罰鍰提高標準
條例第一條前段、第二條，現行法規所定貨幣單位折算新台幣條例第二條，判決如主
文。
本案經檢察官程秀蘭到庭執行職務
中      華      民      國    九十二    年      三      月    二十七    日
                                      臺灣板橋地方法院刑事第六庭
                                          法  官  王  士  珮
右正本證明與原本無異。
如不服本判決，應於判決送達後十日內，向本院提出上訴狀。
                                          書記官  廖  婷  璇
中      華      民      國  九十二    年      三      月    二十七    日
附錄本案論罪科刑法條全文：
槍砲彈藥刀械管制條例第十四條
未經許可，製造、販賣或運輸刀械者，處三年以下有期徒刑，併科新台幣一百萬元以
下罰金。
意圖供自己或他人犯罪之用，而犯前項之罪者，處六月以上五年以下有期徒刑，併科
新台幣三百萬元以下罰金。
未經許可，持有或意圖販賣而陳列刀械者，處一年以下有期徒刑、拘役或新台幣五十
萬元以下罰金。第一項及第二項之未遂犯罰之。
中華民國刑法第二百七十七條
傷害人之身體或健康者，處三年以下有期徒刑、拘役或一千元以下罰金。
犯前項之罪因而致人於死者，處無期徒刑或七年以上有期徒刑；致重傷者，處三年以
上十年以下有期徒刑。


司法院資訊處製作；財團法人民間司法改革基金會備份。
